# 专门借款利息资本化有没有体现配比

提问人：原来你就在这里 时间：2016-07-04 21:23:52
请问各位老师： 购建或者生产符合资本化条件的资产达到预定可使用或者可销售状态时，借款费用应该停止资本化。 对于专门借款，也许资产达到预定可使用或者可销售状态时，专门借款的还款期限还没到，企业还需要为专门借款支付利息。比如借入 5 年期专门借款，第 2 年年底相应资产就达到预定可使用或者可销售状态，之后 3 年的后续利息支出也是为前述资产所发生，为什么不计入购建或生产资产的成本呢？
配比原则怎么体现呢？

回答人：chenyiwei
这个问题并不是依据配比原则处理的，而是要看这部分利息是否属于为了使该符合资本化条件的资产达到预定的可使用或可销售状态而发生的必要支出。完工后再发生的借款费用，一方面不再改变资产的状态，另一方面完全可以通过合理谈判确定借款期限而避免，从这两方面来讲都不属于“为了使该符合资本化条件的资产达到预定的可使用或可销售状态而发生的必要支出”，因此不能计入资产成本。

提问人：原来你就在这里 时间：2016-07-06 22:22:53
那请问陈版，什么叫符合资本化条件的资产呢？ 根据定义，符合资本化条件的资产，是指需要经过相当长时间（通常为一年或一年以上）的购建或者生产活动才能达到预定可使用或可销售状态的固定资产、投资性房地产和存货等资产。
可不可以理解为：符合资本化条件的资产，都是带有投资性质的？

回答人：chenyiwei
不能这样理解。例如大型船舶等建造合同项目也是符合资本化条件的资产，但不是投资而是日常经营活动性质。

提问人：原来你就在这里 时间：2016-07-07 09:24:19
陈版，还有个问题不明白： 就是说以是否符合资本化对资产进行分类，是出于什么需要呢？ 比如在报表上，资产按流动非流动划分，便于报表使用者掌握企业的偿债能力。 按是否符合资本化进行分类，有相应的需要和目的吗？

回答人：chenyiwei
我理解更多地是基于重要性原则。只有“符合资本化条件的资产”上发生的需资本化的利息才可能是金额重大的。限定范围可以简化核算。